【裁判字號】    97,訴,2094
【裁判日期】    970818
【裁判案由】    違反毒品危害防制條例
【裁判全文】
臺灣彰化地方法院刑事判決              97年度訴字第2094號
公  訴  人  臺灣彰化地方法院檢察署檢察官
被      告  甲○○
                    （另案於臺灣彰化監獄彰化分監執行中）
上列被告因違反毒品危害防制條例案件，經檢察官提起公訴（九
十七年度毒偵字第二四一九號），本院裁定依簡式審判程序審理
，判決如下：
    主  文
甲○○施用第一級毒品，累犯，處有期徒刑拾月。
    事  實
一、甲○○前曾於民國九十二年間，因施用毒品案件，經臺灣台
    中地方法院裁定送觀察、勒戒後，認無繼續施用毒品之傾向
    ，於九十二年五月二十九日執行完畢釋放，並由臺灣台中地
    方法院檢察署檢察官以九十二年度毒偵字第一四０一號為不
    起訴處分確定。另曾於九十三年七月二十六日，因施用毒品
    案件，經臺灣高等法院台中分院以九十三年度上訴字第七七
    五號判決判處有期徒刑八月確定，又於九十三年十一月二十
    九日，亦因施用毒品案件，經本院以九十三年度訴字第一三
    三０號判決判處有期徒刑九月確定，二案接續執行後，於九
    十四年七月二十日獲假釋出監。惟於假釋期間，又因施用毒
    品案件，先經本院於九十四年十二月七日以九十四年度訴字
    第一六０六號判決分別判處有期徒刑一年、三月，定應執行
    刑為有期徒刑一年二月確定，再經臺灣台中地方法院於九十
    五年二月三日以九十四年度訴字第三九五一號判決判處有期
    徒刑十月確定，並撤銷前揭假釋，所餘殘刑並與上開二案接
    續執行，其後適逢中華民國九十六年罪犯減刑條例施行，經
    減刑後，於九十六年十一月二十五日執行完畢。詎其仍不知
    悔改，未能戒除毒癮，於前揭觀察、勒戒處分執行完畢釋放
    後五年內，基於施用第一級毒品海洛因之犯意，於九十七年
    四月十日十四時二十分許為警採尿前回溯七十二小時內某時
    ，在其位於彰化縣鹿港鎮溝墘里棋盤巷七十三號住所內，以
    將海洛因攙水後再以針筒注射之方式，施用第一級毒品海洛
    因一次。嗣於九十七年四月十日十四時許，其因係列管毒品
    人口，經警通知定期調驗，經採尿送驗，結果呈嗎啡陽性反
    應，始查悉上情。
二、案經彰化縣警察局鹿港分局報請臺灣彰化地方法院檢察署檢
    察官偵查起訴。
    理  由
一、上開事實，業據被告甲○○於本院審理時坦承不諱，且被告
    於九十七年四月十日為警採集之尿液，經送詮昕科技股份有
    限公司檢驗結果，確呈嗎啡陽性反應，此有應受尿液採驗人
    尿液檢體採集送驗紀錄表及詮昕科技股份有限公司出具之濫
    用藥物尿液檢驗報告等附卷可稽，被告自白核與事實相符。
    又被告曾於九十二年間，因施用毒品案件，經臺灣台中地方
    法院裁定送觀察、勒戒後，認無繼續施用毒品之傾向，於九
    十二年五月二十九日執行完畢釋放，並由臺灣台中地方法院
    檢察署檢察官以九十二年度毒偵字第一四０一號為不起訴處
    分確定，此有臺灣彰化地方法院檢察署刑案資料查註紀錄表
    及臺灣高等法院被告全國前案紀錄表等在卷可憑，被告於前
    揭觀察、勒戒處分執行完畢釋放後五年內，再犯本件施用第
    一級毒品之犯行，事證明確，自應依法論科。
二、核被告所為，係犯毒品危害防制條例第十條第一項之施用第
    一級毒品罪。被告於施用前持有第一級毒品海洛因之低度行
    為，應為施用之高度行為所吸收，不另論罪。又被告前曾於
    九十三年七月二十六日，因施用毒品案件，經臺灣高等法院
    台中分院以九十三年度上訴字第七七五號判決判處有期徒刑
    八月確定，又於九十三年十一月二十九日，亦因施用毒品案
    件，經本院以九十三年度訴字第一三三０號判決判處有期徒
    刑九月確定，二案接續執行後，於九十四年七月二十日獲假
    釋出監。惟於假釋期間，又因施用毒品案件，先經本院於九
    十四年十二月七日以九十四年度訴字第一六０六號判決分別
    判處有期徒刑一年、三月，定應執行刑為有期徒刑一年二月
    確定，再經臺灣台中地方法院於九十五年二月三日以九十四
    年度訴字第三九五一號判決判處有期徒刑十月確定，並撤銷
    前揭假釋，所餘殘刑並與上開二案接續執行，其後適逢中華
    民國九十六年罪犯減刑條例施行，經減刑後，於九十六年十
    一月二十五日執行完畢，有上述前科資料附卷可參，其受此
    有期徒刑執行完畢後，五年以內再故意犯本件之施用第一級
    毒品罪，應依刑法第四十七條第一項累犯規定加重其刑。爰
    審酌被告曾因施用毒品而送觀察、勒戒處分，猶不知悔改，
    未能戒除毒癮，竟又再度施用毒品，顯乏禁絕毒害之決心，
    暨考量施用毒品者係自戕身心，且被告犯後坦承犯行、態度
    尚佳等一切情狀，量處如主文所示之刑。
據上論斷，應依刑事訴訟法第二百七十三條之一第一項、第二百
九十九條第一項前段，毒品危害防制條例第十條第一項，刑法第
十一條前段、第四十七條第一項，判決如主文。
本案經檢察官蔡曉崙到庭執行職務。
中    華    民    國    97    年    8     月    18    日
                            刑事第六庭
                                法  官  王義閔
以上正本證明與原本無異。
如不服本判決，應於判決送達後10日內，向本院提出上訴書狀，
上訴書狀應「敘述具體上訴理由」，並按他造當事人之人數附繕
本。「切勿逕送上級法院」。
中    華    民    國    97    年    8     月    18    日
                                書記官  陳秀鳳
附錄本案論罪科刑法條全文：
毒品危害防制條例第10條
施用第一級毒品者，處 6 月以上 5 年以下有期徒刑。
施用第二級毒品者，處 3 年以下有期徒刑。


司法院資訊處製作；財團法人民間司法改革基金會備份。
